【裁判字號】    92,訴,279
【裁判日期】    920728
【裁判案由】    違反毒品危害防制條例
【裁判全文】
臺灣屏東地方法院刑事判決                          九十二年度訴字第二七九號
    公  訴  人  臺灣屏東地方法院檢察署檢察官
    被      告  甲○○
右列被告因違反毒品危害防制條例案件，經檢察官提起公訴（九十二年度毒偵字第二
一號、九十二年度毒偵字第二九三號）本院判決如左：
    主  文
甲○○連續施用第一級毒品，處有期徒刑拾月，扣案之第一級毒品海洛因淨重壹點
零公克、含有海洛因殘渣之夾鏈袋壹只，均沒收並銷燬之；注射針筒肆支、塑膠軟管
壹條，均沒收。又連續施用第二級毒品，處有期徒刑捌月，扣案之安非他命毛重貳點
玖公克，沒收並銷燬之；剪刀壹把、玻璃管壹支、吸管支、空夾鏈袋壹只均沒收。
應執行有期徒刑壹年伍月。扣案之第一級毒品海洛因淨重壹點零公克、含有海洛因
殘渣之夾鏈袋壹只、安非他命毛重貳點玖公克，均沒收並銷燬之；注射針筒肆支、塑
膠軟管壹條、剪刀壹把、玻璃管壹支、吸管支、空夾鏈袋壹只均沒收。
    事  實
一、甲○○前因施用毒品案件，經本院裁定送觀察、勒戒後，經評定認為有繼續施用
    毒品之傾向，經本院裁定令入戒治處所施以強制戒治，因其戒治成績經評定為合
    格，而經法院裁定停止戒治，所餘戒治期間交付保護管束，嗣強制戒治期滿經檢
    察官於民國八十九年七月十九日以八十九年度戒毒偵字第三○三號為不處分確定
    。詎仍不知悔改，於前開不起訴處分確定五年內，復基於施用第一、二級毒品海
    洛因及安非他命之概括犯意，自九十一年十一月中旬起，迄九十二年二月十一日
    上午八時許止，在屏東縣佳冬鄉○○村○○路八四住處及屏東縣枋寮鄉寶安宮後
    面，將海洛因摻水以針筒注射血管或安非他命放入玻璃球，以火烤成煙霧吸食之
    方式，連續施用第一、二級毒品海洛因及安非他命多次。嗣於九十一年十二月十
    九日十五時四十分許，在屏東縣枋寮鄉○○村○○路九十九號儷頌汽車汽賓館為
    警查獲，並扣得第一級毒品海洛因驗後淨重一．三○公克（包裝重○．一五公克
    ）、安非他命毛重二．九公克、注射針筒四支、塑膠軟管一條、剪刀一把、玻璃
    管一支吸管三支及電子秤一台；復於九十二年二月十二日十四時許，在屏東市○
    ○路復興醫院前為警查獲，扣得含有海洛因殘渣之夾鏈袋一只及空夾鏈袋一只。
二、案經屏東縣警察局枋寮分局及屏東縣警察局屏東分局報告臺灣屏東地方法院檢察
    署檢察官偵查起訴。
    理  由
一、右揭事實，業據被告甲○○坦承不諱，且被告於九十一年十二月十九日十七時三
    十分許及九十二年二月十二日二十時十分許，先後為警查獲時採集其尿液送驗結
    果，均呈甲基安非他命及嗎啡陽性反應，有屏東縣衛生局煙毒及麻醉藥品類委託
    檢驗通知書一紙及長榮大學確認報告二紙在卷可稽。又扣案上開安非他命毛重二
    ．九公克及第一級毒品海洛因驗後淨重一．三○公克（包裝重○．一五公克），
    經檢驗結果分別含有第二級毒品安非他命成份及第一級毒品海洛因成份，有屏東
    縣警察局屏東分局查獲涉嫌毒品危害防制條例案件毒品初步鑑驗報告單及法務部
    調查局九十二年二月十日調科壹字第二四○○○二四二八號函各一紙附卷可稽，
    復有扣案被告所有供施用毒品使用之塑膠軟管一條、剪刀一支、玻璃管一支吸管
    三支及留有海洛因殘渣之夾鏈袋一只及空夾鏈袋一只，堪認被告自白與事實相符
    。又被告前因施用毒品案件，經本院裁定送觀察、勒戒後，經評定認為有繼續施
    用毒品之傾向，經本院裁定令入戒治處所施以強制戒治，因其戒治成績經評定為
    合格而經本院裁定停止戒治，嗣強制戒治期滿經檢察官為不處分確定，詎仍不知
    悔改，於前開不起訴處分確定五年內，再二犯毒品危害防制條例第十條第一項及
    第二項之罪，有不起訴處分書、臺灣高等法院被告全國前案紀錄表及臺灣屏東地
    方法院檢察署刑案資料查註資料紀錄表各一份在卷可憑。是本件事證明確，被告
    犯行洵堪認定。
二、核被告甲○○所為，係犯毒品危害防制條例第十條第一項、第二項之施用第一級
    、第二級毒品罪。被告各該持有第一、二級毒品海洛因、安非他命之低度行為，
    應分別為施用之高度行為所吸收，均不另論罪。又被告先後多次施用第一、二級
    毒品海洛因、安非他命之犯行，時間緊接，所犯構成要件相同，均顯係基於概括
    之犯意反覆為之，均為連續犯，各應依刑法第五十六條規定，分別論以一罪，並
    各加重其刑。又被告所犯上開二罪間，犯意各別，行為互殊，應予分論併罰。公
    訴人雖僅就被告九十一年十二月十九日十五時四十分許及九十二年二月十二日十
    四時許，分別回溯七十二小時內，在不詳時地施用第一、二級毒品海洛因及安非
    他命之犯行提起公訴，惟其餘部分與前開論罪科刑部分有連續犯之裁判上一罪關
    係，已如前述，本院應併與審理之，附此敘明。爰審酌被告前因施用毒品犯行，
    甫經觀察、勒戒及強制戒治各一次後，仍故態復萌，再次施用毒品不輟，無視於
    毒品對於自身健康之戕害及國家對於杜絕毒品犯罪之禁令，惡性非輕，並審酌被
    告施用毒品之次數、最後於本院審理時坦承犯行態度尚佳等一切情狀，分別量處
    如主文所示之刑，並定應執行之刑。扣案之海洛因驗後淨重一．三○公克（包裝
    重○．一五公克）、安非他命毛重二．九公克、含海洛因殘渣之夾鏈袋一只（因
    與海洛因殘渣合而為一，無從分離，屬違禁物），均應依毒品危害防制條例第十
    八條第一項前段之規定，宣告沒收銷燬之。扣案之剪刀一把，雖非專供施用毒品
    之器具，但被告所有供施用海洛因及安非他命使用之物，業據其供明在卷；扣案
    注射針筒四支、塑膠軟管一條、剪刀一把、玻璃管一支、吸管三支及空夾鏈袋一
    只，為被告所有供施用或預備供施用海洛因及安非他命之物，亦據其自承在卷，
    皆應依刑法第三十八條第一項第二款之規定，宣告沒收。至鑑驗耗損之海洛因，
    顯已滅失，自不必再為沒收銷燬之諭知，併此敘明。
三、至於扣案之電子秤一台被告否認其所有，且乏證據證明供前揭犯罪所用之物，又
    非違禁物，爰不為沒收之諭知，併此敘明。
據上論斷，應依刑事訴訟法第二百九十九條第一項前段，毒品危害防制條例第十條第
一項、第二項、第二十條第三項前段、第十八條第一項前段，刑法第十一條前段、第
五十六條、第五十一條第五款、第三十八條第一項第二款，判決如主文。
中      華      民      國    九十二    年      七      月    二十八    日
                                臺灣屏東地方法院刑事第五庭
                                    法  官   楊萬益
右正本證明與原本無異。
如不服本判決應於收受本判決送達後十日內向本院提出上訴書狀，其未敘述上訴理由
者，並得於提起上訴後十日內向本院補提理由書狀（均須按他造當事人之人數附繕本
 ）「切勿逕送上級法院」
                                    書記官   呂坤宗
中    華    民    國     九十二      年      八      月       六      日
附錄論罪科刑之法條︰
毒品危害防制條例第十條
施用第一級毒品者，處六月以上五年以下有期徒刑
施用第二級毒品者，處三年以下有期徒刑。


司法院資訊處製作；財團法人民間司法改革基金會備份。
